【裁判字號】    90,交易緝,1
【裁判日期】    900426
【裁判案由】    過失傷害
【裁判全文】
臺灣臺南地方法院刑事判決                            九十年度交易緝字第一號
    公  訴  人  臺灣台南地方法院檢察署檢察官
    被      告  乙○○
右列被告因過失傷害案件，經檢察官提起公訴（八十八年度偵字第一０五００號、第
一二四九九號），本院判決如左：
    主  文
乙○○因過失傷害人，處有期徒刑參月，如易科罰金，以參佰元折算壹日。
    事  實
一、乙○○於民國八十八年四月八日十時許，駕駛車號ＳＴ─八三七三號自用小客車
    ，由東向西，沿臺南市○區○○路方向行駛，行經同路段成大醫院出入口處，本
    應注意車輛行駛時，駕駛人應注意車前狀況及兩車併行之間隔，並隨時採取必要
    之安全措施及汽車行駛至交岔路口，轉彎車應讓直行車先行，而依當時之情形，
    又無不能注意之情事，竟疏於注意，於前開出入口處貿然右轉煞避不及而撞及甲
    ○○駕騎沿同向機車道行駛之車號ＷＺＩ─二一九號輕機車倒地，致甲○○因而
    受有頭部傷害、左腳撕裂傷等傷害。
二、案經被害人甲○○訴請由臺灣臺南地方法院檢察署檢察官偵查起訴。
    理  由
一、訊據被告乙○○就右開時、地因發生車禍肇致告訴人甲○○受傷等事實，除辯稱
    並非全是被告責任外，餘均坦承不諱，且查，上開事實已據告訴人甲○○到庭指
    訴甚明，並有道路交通事故調查報告表及告訴人甲○○所提出之國立成功大學醫
    學院附設醫院診斷證明書一紙附卷可稽。復按車輛行駛時，駕駛人應注意車前狀
    況及兩車併行之間隔，並隨時採取必要之安全措施，而汽車行駛至交岔路口，轉
    彎車應讓直行車先行，道路交通安全規則第九十四條第三項、第一百零二條第一
    項第六款各定有明文。被告乙○○駕駛汽車自應注意上述道路交通安全規定，且
    依當時路狀，又無不能注意之情形，竟疏不注意為之，以致肇事，致告訴人甲○
    ○受傷，被告乙○○顯有過失。又本件肇事原因經送台灣省台南區車輛行車事故
    鑑定委員會鑑定結果，亦同此認定，有該委員會90.3.23南鑑字第九00二五三號
    函及鑑定意見書函附卷可參。雖告訴人甲○○於本件車禍之發生亦有疏失，但既
    由於被告之過失併合而為危害發生之原因，被告之刑責，當不能因此相抵而解免
    ，僅可供量刑之斟酌而已。且被告過失駕車肇事行為，與被害人之受傷之間，具
    有相當因果關係，本件事證已甚明確，被告乙○○過失傷害犯行，應堪認定。
二、核被告所為，係犯刑法第二百八十四條第一項前段之過失傷害人罪，本院爰審酌
    被告品性及智識程度、犯罪所生之危害，被告犯後未能與告訴人達成民事和解等
    一切情狀，量處如主文所示之刑，並諭知易科罰金之折算標準，以示懲儆。
據上論斷，應依刑事訴訟法第二百九十九條第一項前段、刑法第二百八十四條第一項
前段、第四十一條第一項前段、罰金罰鍰提高標準條例第一條前段、第二條，判決如
主文。
本案經檢察官簡光昌到庭執行職務
中    華    民    國      九十      年      四      月      二十六      日
                              臺灣臺南地方法院交通法庭
                                      法  官  何  清  池
右正本證明與原本無異。
如不服本判決，應於判決送達後十日內向本院提出上訴狀( 應附繕本 )。
                                      書記官  林  木  村
中    華    民    國      九十      年      四      月      二十六      日
附錄本案論罪科刑法條全文：
刑法第二百八十四條第一項：
因過失傷害人者，處六月以下有期徒刑、拘役或五百元以下罰金，致重傷者，處一年
以下有期徒刑、拘役或五百元以下罰金。


司法院資訊處製作；財團法人民間司法改革基金會備份。
